# 请教陈版：是否属于融资租赁

提问人：lu760314 时间：2010-11-11 11:08:56
最近做的一个业务：一物流公司，与租赁公司签订了融资租赁协议购买汽车，分 30 期等额付款。车辆购买后，所有权证办在承租方，承租方将所有权证抵押出租方，我们认为这不属于融资租赁，属于分期付款购买固定资产。但是律师认为这属于融资租赁，陈版认为呢？

回答人：chenyiwei
由于法律上的所有权办在承租人名下，所以似乎应当是分期付款购买固定资产的可能性较大。但在新准则下，融资租赁方式租入固定资产和分期付款购买固定资产的会计处理并无本质性区别。

回答人：chenyiwei
回复 报纸 lu760314 的帖子没有仔细研究过相关的法律规定，建议可以看看《物权法》对这一块有没有什么特殊规定。对业务性质的表述可能需要从法律形式出发（这一点可能律师比我们专业），但财务会计处理遵循会计准则，按照实质重于形式的原则处理。